臺灣花蓮地方法院民事裁定　　　　　　　　 96年度抗字第2號
抗　告　人　乙○○
相　對　人　財團法人汽車交通事故特別補償基金
法定代理人　甲○○
上列當事人間因清償債務支付命令事件，抗告人對於中華民國95
年11月6日本院所為裁定（95年度促字第511號）提起抗告，本院
裁定如下：
    主  文
抗告駁回。
抗告程序費用由抗告人負擔。
    理  由
一、抗告意旨略以：抗告人與案外人鄭春美同為鈞院95年度促字
    511號支付命令之債務人，抗告人與鄭春美均未於民國95年2
    月間接獲該支付命令，然鈞院竟以寄存送達有效而逕予核發
    支付命令確定證明書，鈞院95年11月6日花院明非平95促511
    字第4178號函裁定撤銷鄭春美部分支付命令效力，惟仍認抗
    告人部分送達並無不法而駁回抗告人之聲請，是抗告人就上
    開裁定實難甘服，爰依法提起本件抗告，請求廢棄原裁定，
    撤銷鈞院95年度促字第511號支付命令及確定證明書。
二、按送達不能依民事訴訟法第136條、第137條規定為之者，得
    將文書寄存送達地之自治或警察機關，並作送達通知書兩份
    ，一份黏貼於應受送達人住居所、事務所、營業所或其就業
    處所門首，另一份置於該送達處所信箱或其他適當位置，以
    為送達；寄存送達，自寄存之日起，經10日發生效力，民事
    訴訟法第138條第1、2項定有明文。寄存送達之處所，如確
    為應受送達人當時之住居所、事務所或營業所，則於該處所
    為之寄存送達即為合法，僅送達之效力延至寄存後之10日始
    發生而已，至於應受送達人實際至警察機關領得應受送達文
    書之時日為何，並非所問。本件抗告人之戶籍地址為花蓮縣
    吉安鄉○○村○村○街112號，有戶籍謄本一份可參（原審
    卷15頁），其亦自承其自始長期居住於該址（原審卷36頁抗
    告人所提民事聲請狀記載參照），而本院95年度促字511號
    支付命令係寄送至該處所，並因未獲會晤抗告人，而於95年
    2 月23日寄存於花蓮縣警察局吉安分局吉安派出所，並作送
    達通知書兩份，一份黏貼於應受送達人住居所門首，另一份
    置於該送達處所信箱或其他適當位置，以為送達，有送達證
    書一份可稽（原審卷27頁），依據前述說明，該支付命令確
    已合法送達予抗告人，抗告人雖以未在住居所門首或信箱或
    其他適當位置發現有何黏貼之通知書云云，惟未舉證以實其
    說，自難採信。抗告人遲至95年7月5日始具狀表示異議，顯
    已逾法定異議期間，本院核發之支付命令已經確定，故本院
    於95年4月10日核發該支付命令之確定證明書，於法並無不
    合。從而，抗告人提起抗告，請求廢棄上開支付命令及確定
    證明書，為無理由，應予駁回。
三、據上論結，本件抗告為無理由，依民事訴訟法第495條之1第
    1項、第449條第1項、第78條，裁定如主文。
中　　華　　民　　國　　96　　年　　3　　 月　　29　　日
                        臺灣花蓮地方法院民事庭
                            審判長法官  林碧玲
                            法　    官　陳燁真
                            法　    官　楊碧惠
以上正本係照原本作成。
本件不得再抗告。
中　　華　　民　　國　　96　　年　　3 　　月　　29　　日
                            法院書記官  黃倪濱
